【裁判字號】    99,訴,430
【裁判日期】    990513
【裁判案由】    毒品危害防制條例
【裁判全文】
臺灣板橋地方法院刑事判決               99年度訴字第430號
公  訴  人  臺灣板橋地方法院檢察署檢察官
被      告  甲○○
上列被告因違反毒品危害防制條例案件，經檢察官提起公訴（99
年度毒偵字第765 號），本院依簡式審判程序判決如下：
    主  文
甲○○施用第一級毒品，累犯，處有期徒刑捌月。
    事  實
一、甲○○前因施用毒品案件，經送觀察、勒戒後，認無繼續施
    用毒品之傾向，於民國八十九年一月十七日執行觀察、勒戒
    完畢釋放，並由臺灣板橋地方法院檢察署檢察官以八十九年
    度毒偵字第一八一號為不起訴處分。又因施用毒品案件，經
    送觀察、勒戒及強制戒治，於九十年六月十二日停止強制戒
    治付保護管束，九十年十月二十六日期滿而執行強制戒治完
    畢。其再因施用毒品案件，經本院以九十二年度訴字第二五
    八七號判決判處有期徒刑一年四月，入監執行後，於九十六
    年一月四日假釋出獄，九十六年一月三十一日刑期屆滿，其
    假釋未經撤銷，以已執行論。復因施用毒品案件，經臺灣桃
    園地方法院以九十六年度審易字第七九七號判決判處有期徒
    刑六月，於九十八年二月二十日縮短刑期執行完畢。詎猶不
    知悔改，基於施用第一級毒品甲基安非他命之犯意，於九十
    八年十月十二日晚間某時，在臺北縣三重市○○○路七十五
    號一樓住處，以注射方式，施用海洛因一次。嗣於九十八年
    十月十三日晚間十時四十五分許，其與女友林佩鈺因形跡可
    疑，在臺北市○○○路與民權西路口為警盤查，經徵得甲○
    ○之同意採集尿液送驗，結果呈嗎啡陽性反應，始查悉上情
    。
二、案經臺北市政府警察局大同分局移送臺灣士林地方法院檢察
    署檢察官呈請臺灣高等法院檢察署檢察長令轉臺灣板橋地方
    法院檢察署檢察官偵查起訴。本院於準備程序進行中，被告
    甲○○就被訴之犯罪事實為有罪之陳述，經告知簡式審判程
    序之旨，並聽取公訴人、被告之意見後，本院合議庭裁定由
    受命法官獨任進行簡式審判程序。
    理  由
一、上揭犯罪事實，業據被告於本院準備程序、審理時均自白不
    諱，其於九十八年十月十三日為警查獲後採集之尿液檢體，
    經送臺灣尖端先進生技醫藥股份有限公司以酵素免疫分析法
    初驗，氣相層析質譜儀法複驗之結果，確呈嗎啡陽性反應，
    有該公司於九十八年十月二十一日出具之濫用藥物檢驗報告
    一份、尿液檢體委驗單一紙在卷可稽（見臺灣士林地方法院
    檢察署九十八年度毒偵字第一九九０號偵查卷第五十頁、第
    五十二頁），足認被告之自白與事實相符。再者，被告前因
    施用毒品案件，經送觀察、勒戒後，認無繼續施用毒品之傾
    向，於八十九年一月十七日執行觀察、勒戒完畢釋放，並由
    臺灣板橋地方法院檢察署檢察官以八十九年度毒偵字第一八
    一號為不起訴處分，又因施用毒品案件，經送觀察、勒戒及
    強制戒治，於九十年六月十二日停止強制戒治付保護管束，
    九十年十月二十六日期滿而執行強制戒治完畢，嗣又屢因施
    用毒品案件經法院判處罪刑乙節，有臺灣高等法院被告前案
    紀錄表一份在卷可考，是以被告此次施用毒品犯行，已非屬
    毒品危害防制條例第二十條第三項所稱「五年後再犯」之情
    形，即應由檢察官依法追訴（最高法院九十五年度第七次刑
    事庭會議決議參照）。從而本案事證明確，被告犯行堪予認
    定。
二、核被告所為，係犯毒品危害防制條例第十條第一項之施用第
    一級毒品罪。其為施用而持有海洛因之低度行為，為施用之
    高度行為所吸收，不另論罪。被告前因施用毒品案件，經本
    院以九十二年度訴字第二五八七號判決判處有期徒刑一年四
    月，入監執行後，於九十六年一月四日假釋出獄，九十六年
    一月三十一日刑期屆滿，其假釋未經撤銷，以已執行論；其
    復因施用毒品案件，經臺灣桃園地方法院以九十六年度審易
    字第七九七號判決判處有期徒刑六月，於九十八年二月二十
    日縮短刑期執行完畢之事實，有臺灣高等法院被告前案紀錄
    表一份在卷可考，其受有期徒刑之執行完畢，五年內故意再
    犯本件有期徒刑以上之罪，為累犯，應依法加重其刑。被告
    於本院審理時，已供陳其施用海洛因之時間明確，起訴書就
    此僅略載為「九十八年十月十四日凌晨一時四十八分許為警
    採尿回溯二十六小時內之某時」，稍有未恰，應予更正如犯
    罪事實欄所載。爰審酌前已因施用毒品獲得不起訴處分之寬
    典，又迭經法院論罪科刑，均猶不知遠離毒害，顯然漠視法
    令之禁制，惟坦承犯行之犯後態度，暨其犯罪之動機、目的
    、所生危害等一切情狀，量處如主文所示之刑。警方於上開
    期日在被告同行女友林佩鈺身上扣得之針筒二枝、藥鏟一枝
    ，被告否認為其所有，本院亦查無證據足認上開物品之歸屬
    ，復無法認定必與本案犯罪事實有關，且均非違禁物，爰不
    併予宣告沒收，併此敘明。
三、如不服本判決，得自收受送達之日起十日內，向本院提出上
    訴。
據上論斷，應依刑事訴訟法第二百七十三條之一第一項、第二百
九十九條第一項前段，毒品危害防制條例第十條第一項，刑法第
十一條前段、第四十七條第一項，判決如主文。
本案經檢察官賴建如到庭執行職務。
中    華    民    國    99    年    5     月    13    日
                  刑事第四庭  法  官  劉元斐
上列正本證明與原本無異。
                              書記官  高建華
中    華    民    國    99    年    5     月    14    日
毒品危害防制條例第十條：
施用第一級毒品者，處六月以上五年以下有期徒刑。
施用第二級毒品者，處三年以下有期徒刑。

司法院資訊處製作；財團法人民間司法改革基金會備份。
